# Muhammad Afandi Aziz

afandiaziz46@gmail.com | +62 857-7757-1810 | Bekasi, Indonesia | linkedin.com/in/afandiaziz github.com/afandiaziz

#### **TENTANG SAYA**

Mahasiswa Semester 6 Teknik Informatika di Politeknik Negeri Jakarta yang mudah belajar hal-hal baru. Saya mahir dalam pengembangan website dengan lebih dari 5 tahun pengalaman. Saya memiliki kemampuan baik dalam Front-End maupun Back-End dan tertarik untuk mempelajari berbagai bidang. Saya memiliki ketertarikan pada Front-End, Back-End, DevOps.

#### **PENDIDIKAN**

## Politeknik Negeri Jakarta, Teknik Informatika ∂

2019 – Sekarang Depok, Indonesia

- Tim Pelaksana Pengabdian Masyarakat Politeknik Negeri Jakarta di Dinas Kesehatan Kota Depok membuat aplikasi Tecodep (Telemedicine Covid-19 Depok City) / Back End Developer
- Membuat Sistem Prosiding Politeknik Negeri Jakarta / Developer
- Melakukan Upgrade pada Sistem Jurnal Politeknik Negeri Jakarta / Developer

## Kampus Merdeka Studi Independen Generasi GIGIH 2.0 by YABB & Gojek and

Feb 2022 – Sekarang Jakarta, Indonesia

**Tokopedia,** Back End Engineer *⊘* 

- Belajar Ruby dan Ruby on Rails
- Belajar Unit Test & TDD pada Ruby dan Ruby on Rails
- Belajar Clean Code, SOLID Principle
- Membuat API pada Ruby on Rails
- Membuat Final Project aplikasi dengan menerapkan MVC Architecture, API, dan TDD Model & Controller menggunakan Ruby on Rails
- Capstone Project: Personal Health Record

## SMK Negeri 2 Kota Bekasi, Rekayasa Perangkat Lunak 🔗

Aktif dalam mengikuti lomba dan sukses meraih penghargaan serta menyelenggarakan lomba tingkat SMA/SMK sederajat dan menjadi ketua koordinator mata lomba *web design*.

2016 – 2019 Bekasi, Indonesia

#### **KEAHLIAN**

Laravel, Codeigniter, Ruby on Rails, ReactJS, NextJS, ¡Query, Bootstrap, SQL, Ruby, JavaScript, PHP

#### **SERTIFIKAT**

Sertifikat Kelulusan Full-Stack Website Developer, BuildWith Angga	2021
Sertifikat Kompetensi Kelulusan - Cloud Practitioner Essentials (Belajar Dasar AWS Cloud), Dicoding	Dec 2021 – Dec 2024
Sertifikat Kompetensi Kelulusan - Belajar Dasar Pemrograman Web, Dicoding	May 2020 – May 2023
Sertifikasi Kompetensi BNSP Bidang Software Development, Badan Nasional Sertifikasi Profesi (BNSP)	Dec 2019 – Dec 2022
	2010

**Pelatihan Digital Talent Scholarship - Vocational School Graduate Academy (VSGA),** Digital Talent Schoolarship Kementerian Komunikasi dan Informatika Republik Indonesia

2019

### **PENGHARGAAN**

PENGHARGAAN	
Juara II - Lomba Kompetensi Siswa (LKS) Lomba Web Design, Kota Bekasi	2018
Finalis - Dinus Application Competition, Universitas Dian Nuswantoro	
Juara 1 Web Design Competition, Universitas Trilogi	2018
Juara II - Festival ASCO Web Design, Universitas Mercu Buana (Bekasi)	2018
Finalis - Olimpiade TIK Nasional (OTN) Mata Lomba Web Design, Kementerian Pendidikan, Kebudayaan, Riset, dan Teknologi	2017
Juara III - Lomba Website & Blog Wordpress, Universitas Mercu Buana (Bekasi)	2017
PENGALAMAN KERJA	
PT Dasa Windu Agung 🔗	
Web Developer / Part-Time	Nov 2017 – Aug 2019 Bekasi, Indonesia
Web Developer / Magang	Jul 2017 – Nov 2017 Bekasi, Indonesia
PENGALAMAN KEPANITIAAN	
Pengabdian Masyarakat Politeknik Negeri Jakarta di Dinas Kesehatan Kota Depok, Back End Developer  - Merancang Aplikasi Tecodep (Telemedicine Covid-19 Depok City) dari 0  - Mengintegrasikan API ke aplikasi Depok Single Window  - Bertugas sebagai Back End Developer Aplikasi Tecodep  - Membuat sistem chat antara pasien dengan tenaga kesehatan  - Membuat REST API aplikasi  - Melakukan User Acceptance Testing	2021 – 2022 Depok, Indonesia
Competition of IT Festival (COMITFEST), Ketua Mata Lomba Web Design  - Koordinator/ketua lomba kategori web design COMITFEST tingkat SMA/SMK sederajat  - Membuat rulebook lomba web design, serta mengkoordinasi anggota	Oct 2018 – Nov 2018 Bekasi, Indonesia
PROJECTS	
Inspirasi Dikti, Direktorat Jenderal Pendidikan Tinggi, Riset, dan Teknologi Kementerian Pendidikan, Kebudayaan, Riset, dan Teknologi   Web Developer / Freelance  Merancang requirement aplikasi bersama stakeholder  Merancang ulang konsep aplikasi dari 0  Mengirim email secara otomatis saat user didaftarkan  Membuat sistem assessment reformasi birokrasi dan zona integritas  Mengintegrasikan API ke sistem Kemenpan dan Kemendikbud  Melakukan user acceptance testing	Mar 2022 – Sekarang Jakarta, Indonesia
Sistem Informasi Kerja Sama, Politeknik Negeri Jakarta ⊘	Feb 2022 – Mar 2022

Web Developer / Freelance

- Merancang konsep aplikasi dari 0
- Membuat sistem informasi kerja sama Politeknik Negeri Jakarta
- Menampilkan data berupa grafik
- Membuat sistem pengajuan kerja sama

Depok, Indonesia

<b>DirectHired</b> <i>𝔗</i> Web Developer / Freelance	2021 – 20 Singap
<b>Tecodep (Telemedicine Covid-19 Depok City),</b> Dinas Kesehatan Kota Depok	2021 – 20
Back End Developer	Depok, Indone
<ul> <li>Disain.id</li> <li>Founder dan Front-End Developer</li> <li>Membuat platform bagi para disainer, dan bertugas sebagai front-end developer menggunakan NextJS,</li> <li>Menyusun strategi pembuatan aplikasi menggunakan metode scrum.</li> </ul>	2021 – 20 Jakarta, Indone r
Aplikasi Decision Support System    Web Developer  - Aplikasi sistem pendukung keputusan pembelian laptop  - Menggunakan metode TOPSIS	20 Bekasi, Indone
<ul> <li>Expo TIK, Politeknik Negeri Jakarta </li> <li>Web Developer / Freelance</li> <li>Merancang requirement aplikasi bersama stakeholder</li> <li>Merancang konsep aplikasi dari 0</li> <li>Membuat sistem informasi expo/event pameran Jurusan Teknik Informatika dan Komputer, Politeknik Negeri Jakarta.</li> <li>Membuat sistem vote expo</li> <li>Membuat aplikasi hanya dalam 3 hari untuk event pameran</li> </ul>	20 Depok, Indone
<b>E-Commerce Puk Ami Ami</b>	20
Web Developer / Freelance	Probolinggo, Indone
<b>Upgrade Sistem Jurnal Politeknik Negeri Jakarta</b> <i>⊗</i>	20
Software Engineer / Freelance	Depok, Indone
Prosiding Politeknik Negeri Jakarta	20 Depok, Indone
Company Profile Scenna Indonesia	20 Jakarta, Indone
<b>Pasar Modal Syariah,</b> Direktorat Pasar Modal Syariah <i>⊗</i>	20
Web Developer / Freelance	Jakarta, Indone
<b>Point of Sale Inventory,</b> PT Graha Utama Timber	20
Web Engineer / Freelance	Tangerang, Indone
Company Profile Mitra Beton Cor	20
Web Developer / Freelance	Bekasi, Indone
Company Profile Warrior MMA HQ	20
Web Developer / Freelance	Jakarta, Indone
<b>Aplikasi Praktek Kerja Lapangan,</b> SMK Negeri 2 Kota Bekasi	20
Full-Stack Web Developer / Freelance	Bekasi, Indon
<b>Aplikasi Surat Jalan (PLTAM),</b> PT Dasa Windu Agung	20
Web Developer / Part-Time	Bekasi, Indon
Aplikasi Shipping Management (JIT), PT Dasa Windu Agung	20 Bekasi, Indone

<b>Aplikasi Rigid Foam,</b> PT Dasa Windu Agung	2019
Web Developer / Part-Time	Bekasi, Indonesia
MyNIK, PT Dasa Windu Agung	2018
Web Developer / Part-Time	Bekasi, Indonesia
<b>Web Angket Calon Lulusan &amp; Alumni,</b> SMK Negeri 2 Kota Bekasi <i>⊘</i> Web Developer / Freelance	2018 Bekasi, Indonesia
<b>Web Bio Peserta Didik,</b> SMK Negeri 2 Kota Bekasi	2018
Web Developer / Freelance	Bekasi, Indonesia
<b>Aplikasi Exam,</b> SMK Negeri 2 Kota Bekasi	2018
Web Developer / Freelance	Bekasi, Indonesia
Company Profile PT Dasa Windu Agung ⊘ Web Developer / Part-Time	2018 Bekasi, Indonesia
<b>Web Bursa Kerja Khusus (BKK),</b> SMK Negeri 2 Kota Bekasi <i>⊗</i>	2017
Web Developer / Freelance	Bekasi, Indonesia
<b>Recruitment System,</b> PT Dasa Windu Agung <i>⊘</i>	2017
Web Developer / Magang	Bekasi, Indonesia
<b>DWA Monitoring Web System (DMWS),</b> PT Dasa Windu Agung	2017
Web Developer / Magang	Bekasi, Indonesia